【裁判字號】    98,審保險小上,6
【裁判日期】    980828
【裁判案由】    損害賠償
【裁判全文】
臺灣高雄地方法院民事裁定         98年度審保險小上字第6號
上  訴  人  國泰世紀產物保險股份有限公司
法定代理人  甲○○
訴訟代理人  乙○○
被上訴人    丙○○
當事人間請求損害賠償事件，上訴人對於民國98年7 月7 日本院
98年度雄保險小字第18號第一審判決提起上訴，本院裁定如下：
    主  文
上訴駁回。
第二審訴訟費用新台幣壹仟伍佰元由上訴人負擔。
    事  實  及  理  由
一、按對於小額程序之第一審判決提起上訴，非以其違背法令為
    理由，不得為之；所謂判決違背法令，乃指判決不適用法規
    或適用不當，或有民事訴訟法第469 條所列第1 款至第5 款
    事由，其判決當然為違背法令，民事訴訟法第436 條之24第
    2 項、第436 條之32第2 項準用第468 條及第469 條第1 款
    至第5 款分別定有明文。又當事人提起上訴，如依民事訴訟
    法第468 條規定，而以判決有不適用法規或適用不當為上訴
    理由者，其上訴狀或理由狀應有具體之指摘，並揭示該法規
    之條項或內容，若係成文法以外之法則（習慣或法理），則
    應揭示該法則之旨趣，倘為司法院解釋或最高法院之判例，
    則應揭示該判解之字號或其內容；如依民事訴訟法第469 條
    所列第1 款至第5 款事由提起上訴者，其上訴狀或理由狀應
    揭示合於該條款之事實，是上訴狀或理由狀如未依此項方法
    表明者，或其所表明者，顯與上開法條規定不相合者，即難
    認為已對原判決之違背法令有具體之揭示，其上訴自難認為
    合法（最高法院71年台上字第314 號判例要旨參照）。次按
    上訴不合法者，第二審法院應以裁定駁回之，同法第436 條
    第2 項準用第444 條第1 項前段亦有明文。
二、上訴意旨略以：(一)原審先認定被告所駕駛之車輛係在路邊欲
    起駛時碰撞至伊保車，卻又認定被告所駕駛之車輛係處於直
    行狀態，遭伊保車碰撞，而判定伊保車未注意車前狀況應負
    擔一半肇事責任，理由顯前後矛盾；(二)原審判決理由所載之
    道路交通安全規則第93條第1 項第2 款之內容錯誤，顯有適
    用法令不當之情事等語，而上訴聲明：(一)原判決不利上訴人
    部分廢棄。(二)前開廢棄部分，被上訴人應再給付上訴人新台
    幣28,167元及自97年12月30日起至清償日止，按年息5%計算
    之利息。
三、經查：上訴人之上訴理由(一)，乃係就原審認定事實之事項而
    為指摘，並未具體指明原判決有何不適用法規或適用法規不
    當，或有民事訴訟法第469 條第1 款至第5 款所稱當然違背
    法令之情事，及符合該條款要件之具體事實；又原審判決理
    由第五點已敘明「按汽車行駛時，駕駛人應注意車前狀況及
    兩車併行之間隔，並隨時採取必要之安全措施」，並認定訴
    外人吳美純之駕駛行為，有違反上開法律規定內容之注意義
    務，是原審判決雖就引用之法條條項有所誤載，惟應非屬適
    用法規不當之違誤。依上開說明，本件上訴即非合法，應予
    駁回。
四、再按於小額訴訟之上訴程序，法院為訴訟費用之裁判時，應
    確定其費用額，民事訴訟法第436 條之19第1 項、第436 條
    之32第1 項定有明文。本件第二審裁判費用為1,500 元，應
    由上訴人負擔，爰併為裁定如主文第2 項所示。
五、據上論結，本件上訴為不合法，依民事訴訟法第436 條之32
    第1 項、第2 項、第436 條之19第1 項、第444 條第1 項前
    段、第95條、第78條，裁定如主文。
中    華    民    國    98    年    8     月    28    日
                民事第二庭審判長法  官  陳嘉惠
                                法  官  黃悅璇
                                法  官  盧怡秀
正本係照原本作成。
本裁定不得抗告。
中    華    民    國    98    年    8     月    28    日
                                書記官  林惟英


司法院資訊處製作；財團法人民間司法改革基金會備份。
